【裁判字號】    89,易,703
【裁判日期】    890317
【裁判案由】    竊盜
【裁判全文】
台灣台中地方法院刑事判決                          八十九年度易字第七三號
    公  訴  人  台灣台中地方法院檢察署檢察官
    被      告  丁○○
右列被告因竊盜等案件，經檢察官提起公訴 (八十九年度偵字第二二０號)，本
院判決如左：
    主      文
丁○○意圖為自己不法之所有，而侵占離本人所持有之物，處罰金壹仟元，如易服勞
役，以參佰元折算壹日；又，竊盜，累犯，處有期徒刑捌月，扣案之鑰匙壹支沒收。
    事      實
一、丁○○素行極為不良，有多次竊盜前科紀錄，並曾於民國八十三年間因竊盜等案
    件，經本院判處有期徒刑二年三月確定，於八十七年九月十八日執行完畢；又於
    八十八年六月間因竊盜案件，經台灣高等法院台中分院於八十八年十一月十八日
    判處有期徒刑一年二月確定。於尚未執行之際，竟復意圖為自己不法之所有，於
    八十八年十二月中旬某日，在台中市○○路與河南路口附近，拾獲丙○○所有為
    不詳姓名人竊取後丟棄而離其本人持有之電話簿一本 (該電話簿係於八十八年十
    二月二十日上午十時許，在台中市○○街一九三巷四號三樓失竊)與文信夫所有
    為不詳姓名人竊取後丟棄而離其本人持有之郵局及中國信託銀行金融卡各一枚、
    ＶＩＳＡ卡一枚、急難救助卡一枚 (上開物品係於八十八年十一月十四日下午六
    時許，在台中市○○路市政北二路口失竊)等物後，將之侵占入己。丁○○再另
    意圖為自己不法之所有，於八十八年十二月二十三日凌晨零時許，在台中市○○
    路第五信用合社前，以自備鑰匙一支竊取乙○○所有之車牌號碼為ＧＰＺ-- 三
    三一號機車一輛 (該機車係於八十八年十二月二十一日下午一時許，在台中市○
    ○區○○路永新巷南二弄二十一之二號前，遭不詳姓名人竊取後停放該處)，得
    手後供己騎用，嗣於八十八年十二月二十三日凌晨一時三十分許，丁○○騎乘竊
    來之上開機車行至台中市○○路與西屯路口時，為警查獲，並扣得丁○○所有供
    竊盜所用之鑰匙一支。
二、案經臺中市警察局第四分局報請臺灣臺中地方法院檢察署檢察官偵查起訴。
    理      由
一、右揭事實，業據被告丁○○坦承不諱，核與被害人丙○○、文信夫之兄甲○○及
    乙○○等人於警訊時指述之情節相符；並有車輛竊盜車牌失竊資料個別查詢報表
    一紙、贓物認領保管單三紙附卷可稽，復有扣案之鑰匙一支可資佐證，因而罪證
    明確，被告犯行堪以認定，應予依法論科。
二、核被告所為，係犯刑法第三百三十七條之侵占脫離物罪、第三百二十條第一項之
    普通竊盜罪。被告所犯上開二罪間，犯意各別，犯罪構成要件不同，應予分論併
    罰。被告有多次竊盜前科紀錄，並曾於八十三年間因竊盜等案件，經本院判處有
    期徒刑二年三月確定，甫於八十七年九月十八日執行完畢，有卷附本院被告全國
    全案紀錄表及台灣台中地方法院檢察署刑案資料查註紀錄表在卷可考，其於執行
    完畢後五年內，再犯本件普通竊盜罪之有期徒刑以上之刑之罪，係累犯，就該部
    分應依刑法第四十七條規定加重其刑。爰審酌被告有多次竊盜前科素行極為不良
    、犯罪動機、手段、所生危害、及犯後坦承犯行，態度尚佳等一切情狀，分別量
    處如主文所示之刑，並就侵占脫離物罪部分諭知易服勞役之折算標準。扣案之鑰
    匙一支，係被告所有供竊盜所用之物，業據被告供明，應依法宣告沒收。
三、至公訴意旨另以被告所侵占之脫離物中，尚包括有被害人文信夫所有之現金新台
    幣 (下同)五百元云云，公訴意旨之所以認為被告有侵占上開現金，無非係以被
    告於警訊及偵查中之自白及被害人文信夫之兄甲○○於警訊之指述為論據，訊據
    被告則堅決否認為警查獲之五百元現金係其所拾得，辯稱：該現金係伊本人所有
    等語，經查：本件自警訊至偵查之偵訊內容，關於侵占脫離物部分，均僅就被告
    所拾獲之證件部分為訊問，而未及於該五百元現金，是被告於偵查中就該部分並
    未自白；又被害人文信夫之兄甲○○，於警訊時雖指稱，查獲之現金五百元，係
    其弟所失竊云云，惟文信夫所失竊之現金，據甲○○於警訊時之指述總數係八千
    元，與查獲之五百元顯不相符，則甲○○如何確定查獲之五百元即為文信夫所失
    竊，至為可疑，其指述應有瑕疵，尚難憑採，此外，本院復查無其他積極證據足
    證查獲之五百元現金亦係被告所侵占，既不能證明被告曾犯上開犯行，原應為無
    罪之諭知，然公訴人認此部分與被告前揭經論罪科刑之侵占脫離物罪間為實質上
    一罪之關係，爰不另為無罪之諭知，附此敘明。
據上論斷，應依刑事訴訟法第二百九十九條第一項前段、刑法第三百三十七條、第三
百二十條第一項、第四十七條、第四十二條第二項、第三十八條第一項第二款，罰金
罰鍰提高標準條例第一條前段、第二條，判決如主文。
中      華      民      國      八十九      年      三      月    十七  日
                        臺灣臺中地方法院刑事第七庭
                                    法  官 劉  長  宜
右正本證明與原本無異
如不服本判決，應於送達後十日內向本院提出上訴狀 (須附繕本)，上訴於台灣高等
法院台中分院。
            書記官
中    華    民    國    八十九    年      三        月     十七         日
附錄論罪科刑法條：
刑法第三百三十七條。
意圖為自己或第三人不法之所有，而侵占遺失物、漂流物或其他離本人所
持有之物者，處五百元以下罰金。
刑法第三百二十條第一項。
意圖為自己或第三人不法之所有，而竊取他人之動產者，為竊盜罪，處五
年以下有期徒刑、拘役或五百元以下罰金。


司法院資訊處製作；財團法人民間司法改革基金會備份。
